【裁判字號】    95,婚,856
【裁判日期】    950823
【裁判案由】    離婚
【裁判全文】
臺灣臺中地方法院民事判決  95年度婚字第856號
原      告  丙○○
訴訟代理人  乙○○
被      告  甲○○
上列當事人間請求離婚事件，本院於民國九十五年八月九日言詞
辯論終結，判決如下：
    主      文
准原告與被告離婚。
訴訟費用由被告負擔。
    事實及理由
一、原告主張：兩造於民國八十六年五月二十六日結婚，婚後一
    同遷至中國大陸居住，因長年膝下無子，加上個性不合屢起
    勃谿，致夫妻情感逐漸疏離冷漠，雙方於是決議分居，迄今
    已七年有餘，並於九十五年一月十五日達成離婚協議。按兩
    造分居已達七年之久，彼此亦無共同生活之意願，婚姻已生
    難以彌補之破綻，爰依民法第一千零五十二條第二項之規定
    ，請求准予離婚。並聲明：如主文所示。
二、被告則以：兩造婚姻關係現存續中，婚後長期居住於大陸地
    區，雙方分居迄今已七年餘，並於九十五年一月簽立離婚協
    議書，同意離婚等語，資為抗辯。並聲明：同意原告之訴。
三、得心證之理由
    本件應予審酌者為兩造之婚姻關係是否已生破綻而無回復之
    希望？又何人之過失責任較重？
  (一)原告主張之事實，業據提出戶籍謄本、兩願離婚協議書、入
    出國日期證明書等件為證，被告到庭對於上開事實亦不爭執
    ，是依上開證據所示，原告之主張，自堪信為真實。
  (二)按民法第一千零五十二條第二項規定：有前項以外之重大事
    由，難以維持婚姻者，夫妻之一方得請求離婚，但其事由應
    由夫妻之一方負責者，僅他方得請求離婚。立法意旨在符合
    現代多元化社會之需要，使裁判離婚之事由較富彈性，當婚
    姻破裂時，夫妻已無共同生活之實質時，即得請求離婚。又
    婚姻如有難以維持之重大事由，於夫妻雙方就該事由均需負
    責時，應比較雙方之有責程度，僅責任較輕之一方，得向責
    任較重之他方請求離婚，如雙方之有責程度相同，則雙方均
    得請求離婚，始符民法第一千零五十條第二項規定之立法本
    旨（最高法院九十五年度第五次民事庭會議決議參照）。本
    件兩造分居迄今已七年餘，並簽立離婚協議書等情，已如前
    述，徵之婚姻乃一男一女之兩性結合，以組織家庭，並『永
    久共同生活』為目的，兩造分居多年，早已不營夫妻之共同
    生活，婚姻中夫妻彼此扶持之特質已蕩然無存，另徵之兩造
    亦有離婚協議，顯見彼此均已無心維護兩造婚姻之幸福和諧
    ，主觀上均已喪失維持共同生活之意欲，而客觀上復有前述
    兩造婚姻不能繼續維持之事由。是以，兩造之婚姻明顯已生
    破綻，且無回復之希望，上開情形已構成難以維持婚姻之重
    大事由，而就離婚事由觀之，兩造責任相當。從而，本件原
    告據以主張依民法第一千零五十二條第二項之規定，訴請離
    婚，為有理由，應予准許。
四、訴訟費用負擔的依據：民事訴訟法第七十八條。
中    華    民    國    95    年    8     月    23    日
                  家事法庭    法  官  簡賢坤
以上正本係照原本作成。
如對本判決上訴，須於判決送達後20日之不變期間內，向本院
提出上訴狀。
中    華    民    國    95    年    8     月    23    日
                              書記官  林錦源


司法院資訊處製作；財團法人民間司法改革基金會備份。
